【裁判字號】    97,上訴,327
【裁判日期】    970425
【裁判案由】    妨害自由等
【裁判全文】
臺灣高等法院高雄分院刑事判決         97年度上訴字第327號
上  訴  人  臺灣高雄地方法院檢察署檢察官
被      告  乙○○
            甲○○
            丁○○
上列上訴人因被告等妨害自由等案件，不服臺灣高雄地方法院96
年度訴字第4008號中華民國97年1 月8 日第一審判決（起訴案號
：臺灣高雄地方法院檢察署96年度偵字第22號），提起上訴，本
院判決如下：
    主  文
原判決關於乙○○犯強制罪、恐嚇危害安全罪暨定執行刑部分及
甲○○、丁○○部分，均撤銷。
乙○○共同犯剝奪人之行動自由罪，累犯，處有期徒刑捌月，減
為有期徒刑肆月，如易科罰金，以新臺幣壹仟元折算壹日。扣案
之電擊棒壹支、本票壹本，均沒收。
甲○○共同犯剝奪人之行動自由罪，累犯，處有期徒刑陸月，如
易科罰金，以新臺幣壹仟元折算壹日，減為有期徒刑月，如易
科罰金，以新臺幣壹仟元折算壹日。前項扣案之電擊棒壹支、本
票壹本，均沒收。
丁○○共同犯剝奪人之行動自由罪，處有期徒刑肆月，如易科罰
金，以新臺幣壹仟元折算壹日，減為有期徒刑貳月，如易科罰金
，以新臺幣壹仟元折算壹日。前項扣案之電擊棒壹支、本票壹本
，均沒收。
其他上訴駁回。
乙○○第二項所處之刑與上訴駁回部分所處之刑，應執行有期徒
陸月，如易科罰金，以新臺幣壹仟元折算壹日。扣案之電擊棒壹
支、球棒壹支、本票壹本，均沒收。
    事  實
一、乙○○前於民國94年間因違反毒品危害防制條例案件，經法
    院判處有期徒刑5 月確定，並於95年4 月13日易科罰金執行
    完畢。甲○○前於91年間因竊盜案件，經法院判處有期徒刑
    1 年5 月確定，嗣於94年6 月21日假釋付保護管束出監，於
    94年9 月22日保護管束期滿視為執行完畢。緣乙○○曾於91
    、92年間介紹丙○○向陳保同借款新臺幣（下同）5 萬元，
    嗣後丙○○避不見面，乙○○乃應陳保同之要求於95年6 月
    間代丙○○清償全部債務，適甲○○對乙○○有4,000 元債
    權而向乙○○催討，乙○○因無力償還乃轉向丙○○催討，
    乙○○遂於95年12月18日夜間，以電話邀丙○○、甲○○至
    其位於高雄市新興區○○○ 路129 號住處，甲○○偕同丁○○到場，丙○○亦於同日21時許到達，乙○○為達到取回借
    款之目的，竟基於妨害自由之犯意，不准丙○○離去，並動
    手取出丙○○褲子右口袋內之現金1,000 元，又另行基於傷
    害之犯意，以其所有之球棒1 支毆打丙○○左手2 下、右手
    1 下，造成丙○○左尺骨骨折、右上臂鈍挫傷等傷害。甲○○在旁為利於自己取回借款，遂與乙○○共同基於妨害自由
    之犯意，返回其所駕駛之自小客車中取出其所有之電擊棒1
    支，交由乙○○向丙○○對空電擊，甲○○並在旁向丙○○
    恫稱「這個把你電下去，你會不會跳起來」等語，以脅迫丙○○還錢，丁○○亦基於與乙○○、甲○○共同妨害自由之
    犯意，對丙○○稱「沒有錢就去錢莊借錢」等語，丙○○為
    求儘速脫身乃撥打電話請其弟蔡俊祥籌款25,000元，乙○○
    則指示丁○○外出購買本票1 本並強令丙○○簽立本票，惟
    丙○○拒絕簽立本票，於同日23時許蔡俊祥籌得25,000元至
    上開處所交付乙○○，乙○○將其中4,000 元交付給甲○○
    後，甲○○、丁○○即先行離去，丙○○亦欲與蔡俊祥一同
    離去之際，乙○○復承前同一之犯意，出言恫嚇丙○○須於
    3 日內清償餘款25,000元或簽立1 萬元2 張、5,000 元1 張
    之本票，否則要接子彈等語，致丙○○心生畏懼，經丙○○
    央求後，乙○○答應緩期清償且無庸簽立本票，丙○○則於
    23時30分許向乙○○借得2,000 元以便就醫後，乙○○始讓
    丙○○離開，總計剝奪丙○○之行動自由約2 小時30分。嗣
    丙○○於翌日即95年12月19日凌晨報警處理，經警在乙○○
    住處扣得乙○○所有供傷害丙○○所用之球棒1 支及供與甲○○、丁○○共同妨害自由所用之本票1 本，並自甲○○住
    處扣得甲○○所有供與乙○○、丁○○共同妨害自由所有之
    電擊棒1 支，始查獲上情。
二、案經高雄市政府警察局新興分局報請臺灣高雄地方法院檢察
    署檢察官偵查起訴。
    理  由
壹、程序方面
一、證人丙○○於警詢中之陳述有證據能力：
  (一)按被告以外之人於審判外之陳述雖不符刑事訴訟法第159 條
    之1 至之4 等4 條之規定，而經當事人於審判程序同意作為
    證據，法院審酌該言詞陳述或書面陳述作成時之情況，認為
    適當者，亦得為證據；當事人、代理人或辯護人於法院調查
    證據時，知有刑事訴訟法第159 條第1 項不得為證據之情形
    ，而未於言詞辯論終結前聲明異議者，視為有前項之同意，
    同法第159 條之5 定有明文。
  (二)本件證人丙○○於警詢中所為陳述，其性質雖屬傳聞證據，
    且查無符合同法第159 條之1 至之4 等前4 條之情形，惟證
    人丙○○所為之上開警詢筆錄內容，業經公訴人及被告乙○○、甲○○、丁○○於分別於本院及原審審判程序同意作為
    證據，審理時提示並告以要旨，經公訴人及被告乙○○、甲○○、丁○○表示意見，已知上述筆錄乃傳聞證據，且均未
    於言詞辯論終結前對該等筆錄內容異議，依上開規定，是證
    人丙○○於警詢中之證言應具有證據能力。
二、證人丙○○、蔡俊祥、陳保同、甲○○、丁○○於偵查中之
    證述經具結之部分有證據能力：
    本件證人丙○○、蔡俊祥、陳保同、甲○○、丁○○於檢察
    官偵查中以證人身份向檢察官具結所為之證述，未曾提及檢
    察官在偵查時有不法取供之情形，亦無顯不可信之情況，依
    刑事訴訟法第159 條之1 第2 項之規定，上開證人於偵查中
    之證言自均具有證據能力。
貳、實體方面
一、訊據被告乙○○對於案發時間約丙○○至家中後，為取回借
    款而對丙○○為傷害及以電擊棒恐嚇之行為等情坦承不諱，
    惟矢口否認有何妨害自由犯行，辯稱：1,000 元是丙○○自
    己交給我的，我們有談簽本票的事，他不簽，我說不簽算了
    ，我沒有恐嚇他說要簽本票，不然要接子彈，也沒有限制丙○○自由，他隨時都可以走，他在現場是跟我們協商還債的
    事云云。被告甲○○、丁○○於本院未到庭，被告甲○○於
    原審固坦承有拿電擊棒進入乙○○屋內一情不諱，惟矢口否
    認有何妨害自由犯行，辯稱：乙○○與丙○○在屋內爭吵已
    經快打架，我為防患未然，才主動到車上拿電擊棒進入屋內
    放在桌上用來防衛，是乙○○自己順手拿去使用，我沒有妨
    害丙○○自由，也沒有說恐嚇的話，也不知道有買本票的事
    ，我只是去找乙○○要錢云云；被告丁○○於原審則矢口否
    認有何妨害自由犯行，辯稱：我只知道乙○○、甲○○要跟
    丙○○要錢，不知道買本票做什麼，我看到丙○○被打又沒
    人幫忙處理這筆錢，才勸他向錢莊借錢云云。
二、經查：
  (一)上開事實，業經證人丙○○於警詢、偵查及原審審理時證述
    明確（警卷第17-23 頁、偵查卷第50、53、82、原審卷第95
    -106頁），核與證人蔡俊祥於偵查中證述：我哥哥於案發當
    天晚上近9 點打電話給我，說欠人家錢，無法走，我就趕快
    向朋友籌錢1 萬元加上我本身1 萬多元後，拿去蒲家，錢當
    面交給乙○○，我當面跟乙○○說「我錢交給你，我哥哥能
    不能走，如果不能走，我錢就不交給你」，他說「可以」，
    所以我才帶我哥哥一起走，我去乙○○家時，我哥哥坐在那
    邊，臉色非常難看，當時有看到乙○○，還有另一個男的及
    另一個女的，在乙○○家旁邊有看到鋁棒等語相符 (見偵查
    卷第52-53 頁)； 而證人丙○○確因積欠陳保同5 萬元未還
    ，陳保同要求被告乙○○負責，被告乙○○乃於案發前代丙○○將款項償還陳保同等情，亦據證人陳保同於偵查中證述
    詳實 (見偵查卷第77-78 頁)； 又丙○○於案發後受有左尺
    骨骨折、右上臂鈍挫傷等傷害，則有高雄榮民總醫院診斷證
    明書1 張附卷可稽（警卷第24頁）；此外，復有球棒及電擊
    棒各1 支、本票1 本扣案可資佐證；足見證人丙○○之指訴
    堪信為真實。
  (二)被告乙○○雖辯稱：1,000 元是丙○○自己給的云云，然丙○○本人並未積欠乙○○任何款項，而被告乙○○代丙○○
    向陳保同償還50,000元欠款後，陳保同並未將被告乙○○代
    為清償之事告知丙○○等情，業據證人丙○○於警偵詢及原
    審證述明確（見警卷第17、22頁、偵查卷第50、82頁），並
    經證人陳保同於偵查中證述屬實（見偵查卷第77、78頁）。
    衡諸上開證人所述，丙○○既未積欠被告乙○○任何款項，
    復不知被告乙○○已代其向陳保同清償借款，則丙○○應無
    可能無端自願交付1,000 元予被告乙○○之理，被告乙○○
    所辯，實無可採。另被告甲○○雖於原審稱：上開1,000 元
    是丙○○開車到乙○○家時，將車窗搖下，拿給乙○○的云
    云（原審卷第63頁），惟與被告乙○○於本院所供：丙○○
    到我家門口時，從口袋拿出1,000 元還我云云 (見本院卷第
    42頁)不合，應屬迴護被告乙○○之詞，不足採信。
  (三)被告甲○○雖辯稱：我從自小客車上取出電擊棒，是見乙○○與丙○○起爭執，為防患未然才取之防衛，並非用以恐嚇
    丙○○云云。惟被告乙○○於警詢中業已供述：甲○○向我
    提議是否要電擊棒電擊丙○○等語（警卷第5 頁），衡情丙○○係隻身前往被告乙○○家中，並未攜帶任何棍棒刀械，
    而被告乙○○屋內椅子旁，尚放置被告乙○○之球棒，且被
    告甲○○與丙○○素不相識，縱使被告乙○○與丙○○談判
    破裂至動武地步，亦不至有何對被告甲○○不利之舉動，況
    且憑丙○○1 人勢單力薄，豈有可能對被告甲○○有何不利
    之舉動，被告甲○○實無取出電擊棒防衛自身安全之理，足
    見被告甲○○為恐嚇丙○○因而取來電擊棒一節，應屬實情
    。再者，證人丙○○證述：乙○○持電擊棒作勢電擊時，甲○○有對我恫稱這個把你電下去，你會不會跳起來等語甚明
    （偵查卷第52頁），佐以被告甲○○確有向被告乙○○提議
    以電擊棒電擊丙○○一情，證人丙○○此部分證述自屬可採
    。雖被告乙○○於原審翻異前詞，改稱：甲○○拿電擊棒進
    屋內借給我，是因為丙○○已經有聯絡他人要來還錢，不知
    道對方會帶多少人來，我拿電擊棒是為了自衛用的云云（原
    審卷第69頁），惟丙○○係遭被告乙○○以電擊棒恐嚇、以
    球棒毆打後因無法脫身才聯絡蔡俊祥請蔡俊祥將錢拿到乙○○家中，此經證人丙○○於警詢及原審審理時證述明確（警
    卷第18頁、原審卷第98頁），核與被告甲○○於警詢及偵查
    中之供述相符（警卷第10、11頁、偵查卷第31、32頁），丙○○既係遭球棒毆打及以電擊棒恐嚇後自知今日若未還錢，
    被告乙○○不會就此罷休，方打電話聯絡蔡俊祥籌錢送至被
    告乙○○住處，則被告甲○○自不可能預先知悉丙○○將會
    聯絡蔡俊祥前來，而取出電擊棒防身，足見被告乙○○於原
    審之陳述可信性堪疑，不足採為對被告甲○○有利之認定。
    被告乙○○、甲○○有對丙○○為前揭加害生命、身體之恐
    嚇言語及舉動，堪以認定。
  (四)被告乙○○持球棒毆打丙○○及與被告甲○○共同持電擊棒
    恐嚇丙○○後，被告丁○○亦對丙○○稱「沒有錢就去錢莊
    借錢」等語，被告乙○○並指示被告丁○○外出購買本票1
    本並強令丙○○簽立本票，惟丙○○拒絕簽立本票等情，迭
    據證人丙○○於警偵詢及原審指證綦詳，被告丁○○於原審
    亦坦承上情不諱 (見原審卷第115 頁)， 此部分事實堪予認
    定。被告丁○○於原審雖辯以：我只知道乙○○、甲○○要
    跟丙○○要錢，不知道買本票做什麼，我看到丙○○被打又
    沒人幫忙處理這筆錢，才勸他向錢莊借錢云云，惟被告丁○○既已知悉案發當時被告乙○○、甲○○係向丙○○催討債
    務，並因而毆打、恐嚇丙○○，則其受被告乙○○指示外出
    購買本票時，自應知悉購買本票之目的係為了供丙○○簽發
    ，所辯不知購買本票之目的云云，顯然有違於常情，殊難採
    信。
  (五)證人丙○○於案發時間，至被告乙○○住處後，即遭被告乙○○拘束自由並催討債務，迄至丙○○之弟蔡俊祥籌款25,
    000 元，攜至被告乙○○住處交予被告乙○○，被告乙○○
    始讓丙○○離去等情，已據證人丙○○於警偵詢及原審指證
    歷歷，並經證人蔡俊祥於偵查中證述詳實，參以丙○○在被
    告乙○○住處曾遭毆打及恐嚇等情以觀，證人丙○○應無心
    甘情願待在被告乙○○住處之可能，證人丙○○指訴其人身
    自由遭拘束等情，應堪採信。又被告乙○○於蔡俊祥交付25
    ,000 元 後，又令丙○○於3 天內清償餘款25,000元或簽立
    金額分別為1 萬元2 張、5,000 元1 張之本票，否則要丙○○接子彈等情，亦據證人丙○○指訴甚詳，被告乙○○於原
    審對此亦不爭執 (見原審卷第39頁)， 此部分事實亦堪認定
    。被告乙○○於本院辯稱：我沒有恐嚇丙○○說要簽本票，
    不然要接子彈，也沒有限制丙○○自由，他隨時都可以走云
    云，應係狡卸之詞，亦無可取。另證人丙○○雖指稱：我進
    入乙○○之屋內，甲○○即拉下鐵門云云，核與警卷所附案
    發現場照片所示，被告乙○○住處大門係左右開合之情形不
    符，證人丙○○此部分指訴雖有瑕疵，惟證人丙○○係遭被
    告乙○○以毆打、恐嚇之方式拘束自由，業如前述，則證人
    丙○○有關被告乙○○住處大門之指訴雖屬有誤，亦不影響
    被告乙○○妨害自由犯行之認定。
  (六)綜上所述，被告乙○○確有於上揭時地，為達索債之目的，
    而妨害丙○○行動自由並強行取得丙○○口袋內之1,000 元
    ，復以球棒毆打丙○○並以電擊棒及言詞恐嚇丙○○，強令
    丙○○簽立本票未果等事實，已堪認定。而被告甲○○亦基
    於索債之目的，於本件案發時到場，迄至丙○○之弟蔡俊祥
    籌款交付25,000元，被告乙○○將其中4,000 元交予被告甲○○後始離開現場，此據被告乙○○、甲○○於原審供明，
    參以被告甲○○既明知被告乙○○係為了催討債務而毆打丙○○，其竟向被告乙○○提議以電擊棒電擊丙○○，並提供
    電擊棒供予被告乙○○對空電擊，被告甲○○復出言恐嚇丙○○，則被告甲○○顯然就被告乙○○以恐嚇方式妨害丙○○自由以達索債目的之行為，具有犯意聯絡及行為分擔，被
    告甲○○共同參與此部分犯行，亦堪認定。又被告丁○○明
    知被告乙○○、甲○○係向丙○○催討債務，竟於被告乙○○、甲○○對丙○○為恐嚇行為後，出言建議丙○○向地下
    錢莊借錢，並受被告乙○○之指示外出購買本票以備供丙○○簽立，則被告丁○○對於被告乙○○、甲○○以恐嚇方式
    妨害丙○○自由以達索債目的之行為，亦具有犯意聯絡及行
    為分擔，被告丁○○共同參與此部分犯行，應堪認定。被告
    等所辯，均係飾卸之詞，一無可採。本件事證明確，被告等
    犯行洵堪認定。
三、核被告乙○○、甲○○、丁○○所為，係犯刑法第302 條第
    1 項之剝奪人行動自由罪。被告乙○○、甲○○、丁○○間
    ，就上開犯行，有犯意聯絡及行為分擔，均為共同正犯。被
    告3 人於剝奪被害人丙○○行動自由行為繼續中，對被害人
    丙○○施加恐嚇手段及強取1,000 元、強逼簽立本票之行為
    ，屬非法剝奪人行動自由之部分行為，不另論刑法第305 條
    恐嚇罪及第304 條強制罪。被告乙○○於被告甲○○、丁○○離開後，復出言恐嚇被害人丙○○之行為，應認係基於同
    一非法剝奪人行動自由之犯意所為接續動作，亦不另論罪，
    公訴人認被告乙○○此部分犯行，應分論併罰，尚有未合。
    又被告乙○○持球棒毆打被害人丙○○成傷之行為，並非以
    強暴之方法剝奪人行動自由之當然結果，應另成立刑法第
    277 條第1 項傷害罪。被告乙○○所犯剝奪人行動自由罪及
    傷害罪二罪間，犯意各別，行為互殊，應分論併罰。查被告
    乙○○前於94年間因違反毒品危害防制條例案件，經法院判
    處有期徒刑5 月確定，並於95年4 月13日易科罰金執行完畢
    ，被告甲○○前於91年間因竊盜案件，經法院判處有期徒刑
    1 年5 月確定，嗣於94年6 月21日假釋付保護管束出監，於
    94年9 月22日保護管束期滿視為執行完畢等情，有臺灣高等
    法院被告前案紀錄表2 份在卷可憑，被告乙○○、甲○○於
    前案有期徒刑執行完畢後，5 年以內故意再犯本件有期徒刑
    以上之罪，均為累犯，均應依刑法第47條第1項 規定，加重
    其刑。
四、被告乙○○、甲○○犯剝奪人行動自由罪事證明確，原審據
    以論處罪刑，固非無見。惟查：原判決未認定被告乙○○、
    甲○○犯剝奪人行動自由罪，而竟論以被告乙○○犯強制罪
    及恐嚇危害安全罪、被告甲○○犯恐嚇危害安全罪，另就被
    告乙○○、甲○○所犯剝奪人行動自由罪部分不另為無罪之
    諭知，尚有未洽。又被告丁○○犯罪事證明確，原審法院未
    查，遽為無罪之諭知，亦有未當。檢察官上訴意旨執此指摘
    原判決不當，為有理由，應由本院將原判決關於被告乙○○
    犯強制罪、恐嚇危害安全罪暨定執行刑部分及被告甲○○、
    丁○○部分，均撤銷，另為有罪之諭知。爰審酌被告乙○○
    、甲○○、丁○○為追討債權，無視法令，以非法方式剝奪
    被害人行動自由，復強索現款，並恐嚇被害人，造成被害人
    精神上恐懼，妨害被害人之人身安全甚鉅，被告乙○○犯後
    坦承部分犯行，態度尚可，被告甲○○、丁○○犯後矢口否
    認犯行，犯後態度難謂良好，且犯後迄今，尚未賠償被害人
    損害，被告乙○○於本案係立於主導地位，涉案情節較重，
    被告甲○○僅分擔部分恐嚇之非法手段，被告丁○○則在旁
    幫腔及跑腿，犯罪情節較輕等一切情狀，分別量處如主文第
    2 至4 項所示之刑，並均諭知易科罰金之折算標準。被告乙○○、甲○○、丁○○犯行，係在中華民國96年4 月24日以
    前所犯，經核並無中華民國96年罪犯減刑條例第3 條不予減
    刑之情形，均合於減刑條件，爰分別減其宣告刑二分之一，
    及諭知易科罰金之折算標準，以示懲儆。扣案之電擊棒1 支
    ，屬被告甲○○所有，本票1 本則係被告乙○○指示被告丁○○外出購買之物，為被告乙○○所有，分別據被告甲○○
    、乙○○供明，且係供被告等人犯妨害自由犯行所用之物，
    爰依刑法第38條第1 項第2 款宣告沒收。至扣案之現金14,
    000 元，係丙○○償還被告乙○○之款項，自不予宣告沒收
    。
五、被告乙○○犯傷害罪事證明確，原判決依據刑法第277 條第
    1 項、第47條第1 項、第41條第1 項前段、第38條第1 項第
    2 款，中華民國96年罪犯減刑條例第2 條第1 項第3 款、第
    7 條、第9 條，刑法施行法第1 條之1 規定，並審酌被告乙○○，無視法令，以非法方式造成被害人丙○○身體上傷害
    ，犯後坦承犯行，態度尚可，犯後迄審理為止，均未賠償被
    害人與之達成和解等一切情狀，量處有期徒刑5 月，並諭知
    以新臺幣壹仟元折算壹日之易科罰金折算標準；復說明被告
    乙○○所犯傷害罪，係在中華民國96年4 月24日以前所犯，
    經核並無中華民國96年罪犯減刑條例第3 條不予減刑之情形
    ，合於減刑條件，爰減為有期徒刑2 月又15日，並諭知以新
    臺幣壹仟元折算壹日之易科罰金折算標準；又敘明扣案之球
    棒1 支，屬被告乙○○所有，供犯傷害罪所用之物，爰依刑
    法第38條第1 項第2 款宣告沒收。經核原判決此部分認事用
    法均無違誤，量刑亦稱妥適，檢察官上訴意旨指摘原判決此
    部分量刑過輕，為無理由，應予駁回。
六、被告乙○○經本院撤銷改判剝奪人行動自由罪所處之刑，與
    上訴駁回部分 (即傷害罪)所 處之刑，本院併依刑法第51條
    第5款規定定其應執行之刑及易科罰金之折算標準。
參、不另為無罪諭知部分
一、公訴意旨另以：被告甲○○、丁○○與被告乙○○共同基於
    傷害之犯意聯絡，於上開時地，以球棒毆打被害人左手2 下
    、右手1 下，造成被害人左尺骨骨折、右上臂鈍挫傷等傷害
    因認被告甲○○、丁○○亦涉犯刑法第277 條第1 項之傷害
    罪嫌云云。被告甲○○、丁○○於原審均堅詞否認有何傷害
    犯行，辯稱：是乙○○拿球棒毆打丙○○等語。
二、經查：被告甲○○與乙○○間有4,000 元債務，被告乙○○
    於案發時聯絡被告甲○○至其住處並向被告甲○○稱俟丙○○還款後即歸還甲○○欠款，被告甲○○、丁○○因而前往
    被告乙○○住處一情，此經被告甲○○、丁○○供述在卷，
    核與證人乙○○之證述相符（警卷第6 頁、原審卷第68頁）
    。被告乙○○與丙○○商談後見丙○○無意歸還向陳保同代
    償墊款，即持球棒毆打丙○○成傷，被告甲○○、丁○○事
    先並未與被告乙○○有所謀議，亦不知被告乙○○屋內放置
    球棒，且亦無任何言語或動作，僅單純坐在旁觀看一情，業
    據被告乙○○及證人丙○○於警詢、偵查及原審證述屬實（
    警卷第3 、5 、18、23頁，偵查卷第31、50頁、原審卷第68
    、96頁），足見乙○○持球棒毆打丙○○一情，係被告乙○○見丙○○無意歸還欠款，因而單獨起意毆打丙○○。本件
    既無相當證據證明被告甲○○、丁○○有共同參與傷害丙○○之犯行，殊難因被告甲○○、丁○○在場，遽予認定其2
    人亦為傷害罪之共同正犯。
三、綜上所述，足見被告乙○○、甲○○、丁○○上開所辯，尚
    足採信。此外，復查無其他積極證據足資證明被告甲○○、
    丁○○有何傷害犯行，應認為不能證明被告甲○○、丁○○
    2 人有傷害犯行，此部分本應為無罪之判決，惟公訴人認此
    部分與前開論罪科刑部分為想像競合之裁判上一罪關係，爰
    不另為無罪之諭知，附此敘明。
肆、被告甲○○、丁○○經合法傳喚，無正當之理由未於審判期
    日到庭，爰不待其陳述，逕行判決。
據上論結，應依刑事訴訟法第369 條第1 項前段、第364 條、第
299 條第1 項前段、第368 條、第371 條，刑法第28條、第302
條第1 項、第47條第1 項、第41條第1 項前段、第51條第5 款、
第38條第1 項第2 款，中華民國96年罪犯減刑條例第2 條第1 項
第3 款、第7 條、第9 條，刑法施行法第1 條之1 ，判決如主文
。
本案經檢察官陳建年到庭執行職務。
中    華    民    國    97    年    4     月    25    日
                  刑事第九庭    審判長法  官  莊秋桃
                                      法  官  裕斗
                                      法  官  范惠瑩
以上正本證明與原本無異。
如不服本判決應於收受本判決後10日內向本院提出上訴書狀，其
未敘述上訴理由者，並得於提起上訴後10日內向本院補提理由書
狀（均須按他造當事人之人數附繕本）「切勿逕送上級法院」。
中    華    民    國    97    年    4     月    25    日
                                      書記官  吳華榮
附錄本件判決論罪科刑法條：
中華民國刑法第277 條第1項（普通傷害罪）
傷害人之身體或健康者，處3 年以下有期徒刑、拘役或1 千元以
下罰金。
中華民國刑法第302 條第1 項（剝奪他人行動自由罪）
私行拘禁或以其他非法方法，剝奪人之行動自由者，處5 年以下
有期徒刑、拘役或3 百元以下罰金。


司法院資訊處製作；財團法人民間司法改革基金會備份。
